# 请教陈版主购买设备的特殊合同条款对会计处理的影响

提问人：starrycc 时间：2020-07-25 21:33:10
请教背景：被审计单位正在新建厂房，购买了很多大型设备。被审计单位在账面上根据付款进度及发票记录在建工程。设备已经交付给买方，但没有最终验收报告，也没有进行试运行，没有产生收益。实际上保管设备的是买方。
设备合同条款描述：“所有权与风险的转移：所有的货物的所有权及相关权益，只有当双方签署最终验收报告后，转移给买方；所有货物毁损灭失的风险当双方签署最终验收报告后， 转移到买方； 转移之前， 风险由卖方承担。
”
疑问：对此类购买设备合同，会计上应该如何处理 1 、已付款的部分计入预付款项列示，待最终验收报告签署后转入固定资产 2 、根据合同总价计入在建工程，未付款部分确认应付账款，待最终验收报告签署后转入固定资产以及做出会计处理的依据是什么，谢谢！

回答人：chenyiwei
理论上应根据被审计单位承接对相关资产的控制权，以及享有或承担相关资产所有权上的主要风险和报酬的进度逐步确认在建工程和应付工程款，也就是其会计处理应当与承建方按建造合同确认收入的处理是对称的。
从你说的情况看，如果被审计单位在最终验收之前没有付款义务，也可以接受对尚未验收且无付款义务的部分不确认资产、负债的做法，但需在财务报表附注中作为资本性支出承诺予以披露。

提问人：starrycc 时间：2020-07-27 13:42:00
该条款存在于购买设备的合同中，不是存在于工程款。
按我的理解对设备款会计处理是在设备交付前支付的款项作为预付款列示，设备交付后的安装过程转入在建工程，并对未付款部分确认应付账款，待安装完成后转入固定资产。
我们的疑问是由于该条款的存在，我们能否在设备到达转入在建工程并对未付款部分确认应付账款。
感想陈版主的回答。

回答人：chenyiwei
一般应需要。